【裁判字號】    97,聲,2945
【裁判日期】    970725
【裁判案由】    定其應執行刑
【裁判全文】
臺灣板橋地方法院刑事裁定              97年度聲字第2945號
聲  請  人  臺灣板橋地方法院檢察署檢察官
受  刑  人  甲○○
上列受刑人因假釋出監保護管束中，聲請人聲請就視為減刑之罪
定應執行之刑（九十六年度執聲字第一四七一號），本院裁定如
下：
    主  文
甲○○所犯如附表編號壹、貳所載之罪，視為減刑如附表編號壹
、貳所示之刑，應執行有期徒刑陸月，如易科罰金，以銀元佰
元即新臺幣玖佰元折算壹日。
    理  由
一、聲請意旨略以：上列受刑人因違反毒品危害防制條例等案件
    ，先後經判決確定如附表，應依刑法第五十三條及第五十一
    條第五款規定，定其應執行之刑，爰依刑事訴訟法第四百七
    十七條第一項聲請裁定等語。
二、按行為後法律有變更者，適用行為時之法律。但行為後之法
    律有利於行為人者，適用最有利於行為人之法律，刑法第二
    條第一項定有明文。又比較適用最有利於行為人之法律，應
    就罪刑有關之一切情形，比較其全部之結果，而為一體之適
    用，不應一部分適用新法，一部分適用舊法（最高法院二十
    九年上字第九六四號判例意旨參照）。本件受刑人於裁判確
    定前犯如附表所載之罪，均係於九十五年七月一日前犯之，
    而被告行為後，刑法業經修正，並於九十四年二月二日經總
    統以華總一義字第九四０００一四九０一０號令公佈，且自
    九十五年七月一日施行，而比較修正前後受刑人所應適用之
    法條：(一)修正前刑法第四十一條第一項前段規定：「犯最重
    本刑為五年以下有期徒刑以下之刑之罪，而受六個月以下有
    期徒刑或拘役之宣告，因身體、教育、職業、家庭之關係或
    其他正當事由，執行顯有困難者，得以一元以上三元以下折
    算一日，易科罰金。」，同條第二項規定：「併合處罰之數
    罪，均有前項情形，其應執行之刑逾六月者，亦同。」，再
    依受刑人行為時即修正前罰金罰鍰提高標準條例第二條（現
    已刪除）規定，將原定數額提高為一百倍折算一日，故受刑
    人行為時之易科罰金折算標準，係以銀元一百元以上三百元
    以下折算一日，經折算為新臺幣後，應以新臺幣三百元以上
    九百元以下折算一日，且併合處罰之數罪，應執行之有期徒
    刑超過六月以上時，仍得易科罰金。而修正後刑法第四十一
    條第一項前段則規定：「犯最重本刑為五年以下有期徒刑以
    下之刑之罪，而受六個月以下有期徒刑或拘役之宣告者，得
    以新臺幣一千元、二千元或三千元折算一日，易科罰金。」
    ，同條第二項則規定：「前項規定於數罪併罰，其應執行之
    刑未逾六月者，亦適用之。」，是依修正後刑法第四十一條
    規定，其最低之易科罰金折算標準為新臺幣一千元，且如所
    定之應執行刑超過六月以上，即無易科罰金之可能，比較新
    、舊法適用之結果，自以修正前之刑法第四十一條規定較有
    利於受刑人。(二)修正前刑法第五十一條第五款規定：「宣告
    多數有期徒刑者，於各刑中之最長期以上，各刑合併之刑期
    以下，定其刑期。但不得逾二十年」，惟修正後刑法第五十
    一條第五款則規定不得逾三十年，兩相比較，亦以修正前之
    規定較有利於受刑人。綜合上開比較新舊法之結果，及依修
    正後刑法第二條第一項前段之規定，本件應一體適用修正前
    刑法第四十一條第一項前段、第二項、修正前刑法第五十一
    條第五款之規定，定其應執行之刑。
三、經查：受刑人甲○○因犯如附表所示之罪，先後經判決確定
    如附表所示之刑，均經分別確定在案，有如附表所示之判決
    書及臺灣高等法院被告前案紀錄表各一份在卷可稽。又受刑
    人所犯如附表編號一、二所示之罪，犯罪時間均在九十六年
    四月二十四日以前，符合中華民國九十六年罪犯減刑條例之
    規定，且因受刑人係假釋中之人犯，假釋未經撤銷，有前開
    前案紀錄表、臺灣宜蘭監獄函及所附假釋出獄減刑受刑人名
    冊各一份在卷足憑，依中華民國九十六年罪犯減刑條例第二
    條第二項前段之規定，於該條例施行之日起，視為已依同條
    例第二條第一項規定減其宣告刑，詳如附表編號一、二所示
    。茲檢察官聲請就附表編號一、二所示視為減刑之罪所處之
    刑，定其應執行之刑，經核尚無不合，應予准許。
四、依刑事訴訟法第四百七十七條第一項，刑法第二條第一項前
    段、第五十三條、修正前刑法第五十一條第五款、修正前刑
    法第四十一條第一項前段、第二項，中華民國九十六年罪犯
    減刑條例第二條第一項第三款、第二項前段、修正前罰金罰
    鍰提高標準條例第二條，現行法規所定貨幣單位折算新臺幣
    條例第二條，裁定如主文。
中    華    民    國    97    年    7     月    25    日
                      刑事第八庭    法  官  潘翠雪
以上正本證明與原本無異。
如不服本裁定應於送達後5日內向本院提出抗告狀。
                                    書記官  江文彬
中    華    民    國    97    年    7    月     25    日
附表：受刑人甲○○定應執行之刑案件一覽表
┌──────────┬────────────┬────────────┐
│編            號    │       一               │       二               │
├──────────┼────────────┼────────────┤
│罪            名    │連續施用第一級毒品      │連續施用第二級毒品      │
├──────────┼────────────┼────────────┤
│宣     告     刑    │有期徒刑10月            │有期徒刑6 月            │
├──────────┼────────────┼────────────┤
│犯   罪  日   期    │90年2 月至90年5 月12日間│90年2 月至90年5 月12日間│
├──────────┼────────────┼────────────┤
│偵查（自訴）機關年度│臺灣板橋地方法院檢察署90│臺灣板橋地方法院檢察署90│
│案號                │年度毒偵字第2188號      │年度毒偵字第2188號      │
├───┬──────┼────────────┼────────────┤
│      │法    院    │臺灣板橋地方法院        │臺灣板橋地方法院        │
│      ├──────┼────────────┼────────────┤
│      │案    號    │90年度訴字第1581 號     │90年度訴字第1581 號     │
│最  後├──────┼────────────┼────────────┤
│事實審│判決日期    │90年9 月28 日           │90年9 月28 日           │
├───┼──────┼────────────┼────────────┤
│      │法    院    │臺灣板橋地方法院        │臺灣板橋地方法院        │
│      ├──────┼────────────┼────────────┤
│確  定│案    號    │90年度訴字第1581 號     │90年度訴字第1581 號     │
│判  決├──────┼────────────┼────────────┤
│      │確定日期    │90年10月28日            │90年10月28日            │
├───┴──────┼────────────┼────────────┤
│所  犯  法  條      │毒品危害防制條例第10條第│毒品危害防制條例第10條第│
│                    │1 項                    │2 項                    │
├──────────┼────────────┼────────────┤
│合於中華民國九十六年│第2 條第1 項第3 款      │第2 條第1 項第3 款      │
│罪犯減刑條例        │                        │                        │
├──────────┼────────────┼────────────┤
│視為減刑後之刑      │有期徒刑5 月            │有期徒刑3 月            │
├──────────┼────────────┴────────────┤
│備            註    │                                                  │
└──────────┴─────────────────────────┘


司法院資訊處製作；財團法人民間司法改革基金會備份。
